臺灣高等法院交通事件裁定　　　　　　100年度交抗字第149號
抗　告　人
即受處分人　葛大雄
上列抗告人即受處分人因違反道路交通管理處罰條例案件，不服
臺灣臺北地方法院，中華民國99年12月31日所為裁定（99年度交
聲字第1738號），提起抗告，本院裁定如下：
    主  文
抗告駁回。
    理  由
一、原裁定意旨略以：抗告人即受處分人葛大雄於民國99年9 月
    22日14時39分許，將所有車牌號碼：H9─0608號自用一般小
    客車（下稱上開自小客車），停放在臺北縣板橋市（現改制
    為新北市板橋區○○○街處，經員警逕行舉發汽車在機車停
    車格內停車之違規，原處分機關乃依道路交通管理處罰條例
    第56條第1 項第9 款規定，於99年11月5 日以基監字第裁42
    -C00000000號違反道路交通管理事件裁決書（下稱上開裁決
    書）裁處受處分人新臺幣600 元罰鍰。受處分人不服以伊於
    99年9 月22日中秋國定假日，依牌示將車輛停放於臺北縣板
    橋市○○街之停車格內應無違規，且牌示內容字意混淆不清
    ，告知顯有瑕疵，易使駕駛人誤認，牌示宜加註「請依車種
    、車格停放車輛」，以提醒駕駛人為由聲明異議，經原審調
    查後，依據卷內舉發照片仍認受處分人確有於上揭時、地，
    將上開自小客車停放於機車停車格內之違規事實，其聲明異
    議雖無理由，然以本件受處分人違規事實應為「停車車種不
    依規定」，而原處分機關誤認係「停車位置不依規定」，自
    有未當，而撤銷原處分，另依道路交通管理處罰條例第56條
    第1 項第9 款規定，裁定諭知受處分人汽車駕駛人停車時，
    停車車種不依規定，處罰鍰新臺幣600 元。
二、抗告意旨略以：抗告人因新北市警察局所設牌示告知不清，
    顯有瑕疵，致誤導抗告人誤認，而於中秋假日將上開自小客
    車停於機車格，又系爭違規迄今未開立舉發違反道路交通管
    理事件通知單，而抗告人於拖吊場領車時已繳納罰鍰新臺幣
    600 元迄未收到收據，足證系爭違規無警員在場，拖吊車司
    機自行拍照，逕行非法拖吊，是系爭違規拖吊係屬不合法，
    應退回拖吊費新臺幣1200元，爰依法提起抗告，請求廢棄原
    裁定等語。
三、按汽車駕駛人停車時，停車時間、位置、方式、車種不依規
    定者，處新臺幣600 元以上1200元以下罰鍰，道路交通管理
    處罰條例第56條第1 項第9 款定有明文；又汽車停車時，停
    車時間、位置、方式及車種，如公路主管機關、市區道路主
    管機關或警察機關有特別規定時，應依其規定，道路交通安
    全規則第112 條第1 項第15款亦有規定。
四、經查：
（一）本件受處分人葛大雄於99年9 月22日14時39分許，將其所
      有上開自小客車，停放在新北市○○區○○街機車停車格
      內之事實，有臺北縣政府警察局北縣警交大字第C0000000
      0 號舉發違反道路交通管理事件通知單影本1 紙（下稱系
      爭舉發通知單）、採證照片4 幀在卷可稽（見原審卷第15
      、19頁），是受處分人於上開時間，將上開自小客車停放
      在新北市○○區○○街機車停車格一情，堪予認定。
（二）再者，參諸上開採證照片所示，上揭違規地點路面所劃設
      之車輛停放線間格大小，已可明確辨認該處為機車停車格
      ，並非一般汽車停車位，係供機慢車停車使用，亦與相鄰
      位置路面所劃設之汽車停車格顯有不同，應無誤認之虞。
      況受處分人既為考領有汽車（機車）駕駛執照之人，自當
      知悉相關法條規定有關汽車停車時，停車時間、位置、方
      式及車種之情，而其猶將上開自小客車停放於機車停車格
      上，即有未依規定車種停車之違規，從而，受處分人辯以
      新北市警察局所設牌示告知不清，顯有瑕疵，致誤導受處
      分人誤認云云，無足採信，則其確實有於前揭時、地，停
      車車種不依規定，將汽車停放在機車停車格內之違規行為
      甚明。
（三）末查，系爭舉發通知單係由臺北縣政府警察局交通警察大
      隊警員施福春於99年9 月22日填單，並經受處分人葛大雄
      於系爭舉發通知單收受通知聯者簽章欄內簽名等情，有上
      開系爭舉發通知單影本在卷可考（見原審卷第15頁），據
      此，受處分人前揭所辯系爭違規迄今未開立舉發違反道路
      交通管理事件通知單一節，亦與卷內資料不符，尚非可取
      。
（四）至受處分人所指其於拖吊場領車時已繳納罰鍰新臺幣600
      元迄未收到收據一情，乃與受處分人有無本件違規行為無
      涉，且上開裁決書於處罰主文欄內已載明罰鍰已於99年9
      月22日繳納，亦有上開裁定書在卷足佐（見原審卷第7 頁
      ），尚不得執此以卸免受處分人違規之責任，附此敘明。
五、綜上，原裁定就受處分人違規行為之認定，已於理由中敘明
    ，並就聲明異議所辯內容，詳予指駁，復以本件受處分人違
    規事實應為「停車車種不依規定」，原處分機關誤認係「停
    車位置不依規定」，自有未當，而將原處分撤銷，援引道路
    交通管理處罰條例第56條第1 項第9 款之規定，裁處受處分
    人罰鍰新臺幣600 元，其認事用法，經核並無違誤。受處分
    人提起抗告，以前詞指摘原法院裁定不當，為無理由，應予
    駁回。
六、據上論結，應依道路交通事件處理辦法第25條，刑事訴訟法
    第412 條，裁定如主文。
中    華    民    國   100    年    2     月    10    日
                    刑事第十二庭審判長法  官  蔡永昌
                                      法  官  蘇隆惠
                                      法  官  王美玲
以上正本證明與原本無異。
不得再抗告。
                                      書記官  蔡儒萍
中    華    民    國   100    年    2     月    10    日